# 合作经营的会计处理

提问人：liujing_619619 时间：2021-12-14 11:35:17
陈老师： 客户为一家老字号食品零食企业（甲方），现在与另一家食品公司（乙方）签定联营合作协议书，双方约定”甲方以老字号品牌影响力参与项目投资，同时负责提供制售场地；乙方以技术支持及费用担负方式参与项目投资。负责提供卤制品的整体制作技术、生产车间按需改造及制售员工相关管理等......甲方负责本合同乙方销售产品所有产品的销售收款，销售流水计入甲方经营账户。......甲方扫本合同销售产品清单中，月销售额在 30 万以下按15%进行利润分成；月销售额在30-50万按10%分成；月销售额超出 50 万按7%分成，每月结算一次，甲方向乙方指定账户一次性打入上一月乙方合理所得，结账方式为乙方向甲方提供增值税专用发票，甲方视票结账 。”
客户目前的账务处理为：收到销售卤味的销售流水全部确认为收入，月末乙方按分成比例开票给甲方后，甲方按发票金额确认为库存商品采购并全部结转为主营业务成本。
项目组认为该处理不当，请教陈老师，客户应如何进行账务处理？

回答人：chenyiwei
本案例的实质是老字号的授权使用，因为具体经营活动完全是由合作方主导，该老字号企业只是提供品牌和制售场所，获得的分成比例也较低。
建议该老字号企业在该合作模式下取得销售收入时按代收代付处理，只有获得额分成款才能够确认为品牌授权使用费收入和场地租金收入（虽然是两类不同的收入，但即使不区分，对最终会计处理的影响也不大）。